臺灣彰化地方法院民事判決
109年度訴字第1346號
原      告  紹恩股份有限公司


法定代理人  袁慶岱  

訴訟代理人  張祐豪律師
            馬智誠  

            陳柏伶  

被      告  松怡綠能股份有限公司

法定代理人  林清智  
訴訟代理人  林俊欽律師
被      告  歐宜耳科技事業有限公司


法定代理人  王志維  

上列當事人間請求第三人異議之訴事件，本院於民國110年7月22
日言詞辯論終結，判決如下：
    主  文
原告之訴駁回。
訴訟費用新臺幣肆萬柒仟伍佰參拾元由原告負擔。
    事實及理由
壹、程序部分：
  按當事人喪失訴訟能力或法定代理人死亡或其代理權消滅者
    ，訴訟程序在有法定代理人或取得訴訟能力之本人承受其訴
    訟以前當然停止。又民事訴訟法第168條至第172條及第174
    條所定之承受訴訟人，於得為承受時，應即為承受之聲明。
    民事訴訟法第170條、第175條分別定有明文。查本件原告紹
    恩股份有限公司（下稱原告公司）之法定代理人原為陳人儀
    ，嗣於110年3月2日變更為袁慶岱，業經原告公司具狀聲明
    由袁慶岱承受訴訟，經核於法自無不合，合先敘明。
  被告歐宜耳科技事業有限公司（下稱被告歐宜耳公司）經合
    法通知，未於言詞辯論期日到場，核無民事訴訟法第386條
    各款所列情形，爰據原告之聲請，依民事訴訟法第385條第1
    項規定為一造辯論而判決。
貳、實體部分：
  本件原告起訴主張：
　　㈠原告紹恩股份有限公司（下稱原告公司）於坐落彰化縣○○
      段00○00地號土地及同地段29建號建物屋頂上，欲建置太
      陽能發電系統即附表所示之執行標的物，遂與訴外人中華
      電信股份有限公司臺灣南區電信分公司彰化營運處（下稱
      中華電信公司）訂有承攬契約，由原告公司將太陽能光電
      發電系統建置工程發包予中華電信，並簽立原證1即106年
      11月15日「太陽能發電系統建置工程契約書」（下稱系爭
      工程契約），系爭工程契約第1條「契約標的」約定由中
      華電信承攬工程名稱：「紹恩股份有限公司－彰化芳苑洪
      福興420.375KWp太陽光電發電系統建置工程」，工程地點
      ：「彰化縣○○鄉○○路○○段000巷000號彰化芳崎段17、18地
      號」，承攬範圍：「交付420.375KWp太陽光電發電電能系
      統設備」（即系爭工程契約附件一之項目為規格及型式：
      太陽能模組（295W），製造廠商：友達，廠牌：友達，數
      量1425。規格及型式：逆變器－台達（30kW），製造廠商
      ：台達，廠牌：台達，數量：14，工程項目：「太陽能發
      電系統工程，包含系統規劃設計、施工、取得台電核發之
      併聯試運轉通知函」（下稱系爭工程）；嗣中華電信將系
      爭工程轉包予訴外人樂溢綠能有限公司（下稱樂溢公司）
      ，並簽立原證2即日期：107年1月9日，專案編號：3CI070
      006H號專案契約書（系爭107年專案契約），系爭107年專
      案契約第1條「契約標的」約定由樂溢公司承攬工程名稱
      ：「紹恩股份有限公司－彰化芳苑洪福興420.375KWp太陽
      光電發電系統建置工程」，工程地點：「彰化縣○○鄉○○路
      ○○段000巷000號」，承攬範圍：「420.375KWp太陽光電發
      電電能系統設備」，工程項目：「太陽能發電糸統工程，
      包含系統圖資建置、施工、取得台電核發之併聯試運轉通
      知函及經濟部能源局再生能源發電設備登記函；後樂溢公
      司再將系爭工程轉包予被告歐宜耳公司 間，亦簽立原證3
      即106年11月20日專案契約書（下稱系爭106年專案契約）
      。又原告公司發包予中華電信公司之太陽能發電系統建置
      工程，乃將太陽能發電板建置於彰化縣○○鄉○○路○○段000
      巷000號即彰化縣○○鄉○○段00○00地號土地其上建物，而彰
      化縣○○鄉○○路○○段000巷000號即彰化縣○○鄉○○段00○00地
      號土地與同地段29建號建物所有人洪福興與原告公司間簽
      訂有由原證4即107年1月18日之租賃契約書與原證5即107
      年3月8日補充契約書，系爭太陽能面板發電設備係由原告
      公司現實占有中；且原告公司已給付全部價金並經中華電
      信公司以原證7即108年2月20日彰企字第1080000059號函
      知原告公司建置工程全數結清並給付工程款，符合原證1
      之系爭工程契約第4條第3項第1款後段約定，應有民法第8
      01條及第948條第1項規定善意取得之適用。詎料樂溢公司
      再轉包之被告歐宜耳公司，因故無法辦理移轉經濟部能源
      局再生能源發電設備登記，致使被告歐宜耳公司之債權人
      即被告松怡公司誤認系爭太陽能發電設備系統為被告歐宜
      耳公司所有，誤列為本院執行處109年度司執字第30506號
      如附表所示之執行標的，顯然有誤。原告公司爰依強制執
      行法第15條規定，提起第三人異議之訴。
　　㈡被告松怡公司之109年12月24日民事答辯狀，要求原告公司
      變更訴之聲明、並以原告於強制執行程序中，有承受附表
      所示執行標的物之事實，而認為原告公司並非第三人云云
      ，均非實在：
　　　⒈按強制執行法第十五條所定第三人異議之訴，以排除執
        行標的物之強制執行為目的，故同條所謂強制執行程序
        終結，係指對於執行標的物之強制執行程序終結而言，
        對於執行標的物之強制執行程序如已終結，則雖因該執
        行標的物之賣得價金不足抵償執行名義所載債權之全部
        ，致執行名義之強制執行程序尚未終結，第三人亦不得
        提起異議之訴，對於執行標的物之強制執行程序，進行
        至執行名義所載債權之全部或一部，因對於執行標的物
        之強制執行達其目的時，始為終結，故執行標的物經拍
        賣終結而未將其賣得價金交付債權人時，對於該執行標
        的物之強制執行程序，不得謂已終結，第三人仍得提起
        異議之訴。查本件起訴聲明所指之強制執行事件（即彰
        化地方法院109年度司執字第30506號清償債務強制執行
        事件），目前仍在進行中，並已定於110年3月18日上午
        10時整在民事執行處實行分配，是以，強制執行程序尚
        未終結，故無變更聲明之必要。
　　　⒉次按第三人就執行標的物有足以排除強制執行之權利者
        ，得於強制執行程序終結前，向執行法院對債權人提起
        異議之訴，強制執行法第15條前段定有明文。又本條所
        定第三人異議之訴，以排除執行標的物之強制執行為目
        的，故同條所謂強制執行程序終結，係指對於執行標的
        物之強制執行程序終結而言（司法院院字第2776號解釋
        意旨參照）。是以，原告公司僅係併案債權人，且主張
        就附表所示執行標的物具有所有權，就本件聲明所指之
        強制執行程序而言，原係第三人之身分，故應可提起本
        件第三人異議之訴。而原告公司承受附表所示執行標的
        物是在本件訴訟提起之後，原告公司為了避免本件訴訟
        終結之前，附表所示執行標的物遭到被告松怡公司或其
        他人標走，不得不以自己對債務人即被告歐宜耳公司的
        1400萬元債權中的1300萬元債權承受附表所示執行標的
        物。又承受僅是事實行為，並非原告公司在本件訴訟中
        自認或不利於己的意思表示，反而更可證明原告公司是
        附表所示執行標的物的真正所有權人，才會做此承受。
　　㈢系爭太陽能發電設備系統之所有權並非被告歐宜耳公司所
      有：
　　　⒈依原證八即中華電信公司之發電設備驗收查驗單及驗收
        簽報單可見，系爭太陽能發電設備系統已在107年3月23
        日完工、續而在七日後即107年3月30日驗收合格。再由
        上開原證八即中華電信之發電設備驗收查驗單及驗收簽
        報單勾稽原證一即系爭工程契約的附件三，由契約名稱
        ：「紹恩股份有限公司－彰化芳苑洪福興420.375KWp太
        陽光電發電系統建置工程」，工程地點：「彰化縣○○鄉
        ○○路○○段000巷000號彰化芳崎段17、18地號」等記載，
        可知上開施工完畢、驗收合格的發電設備正是系爭太陽
        能發電設備系統。綜上，既然系爭太陽能發電設備系統
        已經點交並驗收給業主即原告公司，則權利義務即歸屬
        原告公司，被告歐宜耳公司何來依據能主張系爭太陽能
        發電設備系統之所有權？何況，原證4即107年1月18日
        之租賃契約書與原證5即107年3月8日補充契約書，系爭
        太陽能發電設備系統之設置地點坐落彰化縣○○鄉○○路○○
        段000巷000號即彰化芳崎段17、18地號土地上之屋頂，
        是在107年1月18日由原告公司取得租賃權，被告歐宜耳
        公司在其屋頂上設置系爭太陽能發電設備系統，物之所
        有權自然屬於原告公司所有。
　　　⒉再依原證九即臺灣臺北地方法院110年度建字第41號民事
        判決及原證十即原證九判決之民事起訴狀，足證被告歐
        宜耳公司違反其與樂溢公司的契約，竟以自己歐宜耳公
        司的名義，以文書向外部公、私機關單位申請，現上開
        判決已經判決確定（確定證明尚未發下），判決主文為
        ：「一、被告應將如附表所示之文件申請人更名為原告
        。二、被告應將兩造間「紹恩股份有限公司彰化洪福興
        420.375kwp太陽光電發電系統建置工程」專案契約書於
        民國一百零七年五月八日向經濟部能源局申請之設備登
        記（同意備查編號：105PV2250）辦理移轉設備登記予
        原告。」，而樂溢公司起訴請求命歐宜耳公司更名申請
        人姓名及移轉設備登記，核屬命被告為一定之意思表示
        ，揆諸上開規定，於樂溢公司勝訴確定時視為歐宜耳公
        司已為意思表示，足證，本件109年度司執字第30506號
        就系爭太陽能發電設備系統，在名義上認定係本案被告
        歐宜耳公司所有的依據，已經由上開判決而喪失，是系
        爭太陽能發電設備系統既然非被告歐宜耳公司所有，即
        不應對系爭太陽能發電設備系統為強制執行。
　　　⒊被告松怡公司對本件並無提出新事實、證據及反對意見
        ，且就原告公司提出之原證八即中華電信之發電設備驗
        收查驗單及驗收簽報單之事實、證據提出實質反 駁，
        僅就原證九即臺灣臺北地方法院110年度建字第41號民
        事判決及原證十即原證九判決之民事起訴狀，質疑樂溢
        公司之訴訟能力；惟查，樂溢公司在臺北地院110年度
        建字第41號民事判決中，訴訟能力並無欠缺！此由原證
        十一即臺中市政府108年2月11日府授經商字第10807076
        300號函覆之樂溢公司之「有限公司變更登記表」，可
        知樂溢公司在解散前是陳宥銘一人出資、一人擔任董事
        ，再參原證十二即臺灣臺中地方法院110年1月7日中院
        麟非參110司司12字第1109000181號函可知，樂溢公司
        目前由陳宥銘就任清算人，是樂溢公司目前雖然登記解
        散，但清算程序尚未終結，樂溢公司就其公司財產有關
        之爭訟，依公司法第24條、第25條及第322條規定，仍
        有法人格，仍由清算人陳宥銘擔任訴訟代理人，是以被
        告松怡公司質疑樂溢公司訴訟能力之陳述，並非有理。
　　㈣本案跟律師倫理無關，當本人（即原告公司訴代）受原告
      公司跟樂溢公司委任時，兩家都說沒有利益衝突，而本件
      是原告公司的案子，本院執行處是禁止私人移轉，並不是
      禁止法院判決，且都主張是原告公司所有，專案名稱就是
      原告公司系統的設定，且系爭工程契約的發包中可看出原
      來的所有權人就是原告公司。又本件如附表所示系爭執行
      標的物並不是被告歐宜耳公司，並不能基於對於被告歐宜
      耳公司的債權主張否認。又原證1之系爭工程契約性質，
      再具狀表示，尚未看到對造書狀，但這是原告公司與中華
      電信所簽立，主張此為混合契約，有承攬跟買賣的關係，
      系爭太陽能發電設備系統的提供是買賣關係，施工是承攬
      關係，所以是買賣加承攬的混合契約、原證2即系爭107年
      專案契約，一樣是承攬及買賣的混合契約；買賣部分，只
      要施工完畢，設備也就等於交付，買賣部分就等於交付、
      原證3即系爭106年專案契約，一樣是承攬及買賣的混合契
      約，由上開台北地院110年度建字第41號民事判決附表關
      係圖可以看出有一次交貨，可以看出請領價款須附等等，
      可以看出有買賣意思，是買賣加承攬契約。
　　㈤綜上，原告公司所有如附表所示執行標的物，目前將被本
      院執行處拍賣，恐一旦拍賣造成不可回復之損失；查附表
      所示執行標的物很明顯，依原告公司提出之各階段的發包
      、轉包契約可見，附表所示執行標的物確實是原告公司所
      有等語。並聲明：⒈本院109年度司執字第30506號清償債
      務強制執行事件，就原告所租坐落彰化縣○○鄉○○路○○段00
      0巷000號（彰化縣○○鄉○○段00○00地號及29建號）屋頂上4
      20.375KWp太陽光電發電電能系統設備所為之強制執行程
      序應予以撤銷。⒉訴訟費用由被告負擔。
　被告等則以：
　　㈠被告松怡公司部分：
　　　⒈按第三人就執行標的物有足以排除強制執行之權利者，
        得於強制執行程序終結前，向執行法院對債權人提起異
        議之訴。如債務人亦否認其權利時，並得以債務人為被
        告，強制執行法第15條定有明文。復按「第三人主張就
        執行標的物有足以排除強制執行之權利，提起異議之訴
        時，執行程序尚未終結，而在訴訟進行中，執行程序已
        終結者，如其未以他項聲明代最初之聲明，即不能不將
        其訴駁回」，最高法院69年度台上字第29號著有判決在
        案。再按「強制執行法第十五條所定第三人異議之訴，
        以排除執行標的物之強制執行為目的，故同條所謂強制
        執行程序終結，係指對於執行標的物之強制執行程序終
        結而言，對於執行標的物之強制執行程序，須進行至執
        行名義所載債權之全部或一部，因對於執行標的物之 
        強制執行達其目的時始為終結」，最高法院65年度台上
        字第2920號著有判例在案。
　　　⒉經查，本案訴訟標的即原告公司之異議權，其異議權所
        異議之對象即本院109年度司執字第30506號強制執行程
        序，唯前開案號強制執行程序如附表所示執行標的物業
        經原告於109年12月16日以「併案債權人」之身份向本
        院執行處聲明以1300萬元承受在案。換言之，前開案號
        之強制執行程序已因原告公司之承受聲明而終結，且原
        告公司迄今尚未以他項聲明代替其最初聲明，即應將本
        案予以駁回。再查，被證一即本院執行處109年12月16
        日彰院平109司執庚字第30506號函載明：「債務人歐宜
        耳科技事業有限公司所有財產以新台幣13,000,000元由
        債權人紹恩股份有限公司承受」云云，可知原告公司亦
        不否認其僅係被告歐宜耳公司之債權人，其地位等同被
        告松怡公司，並非如同其起訴狀所主張「本件執行標的
        物明顯就是紹恩公司所有」云云，原告公司既係併案債
        權人身份地位，即非強制執行法第15條所謂「就執行標
        的物有足以排除強制執行權利」之第三人，故而不得提
        起本案，應予駁回。
　　　⒊系爭太陽能發電設備系統之所有權並非原告公司所有：
　　　　①按「強制執行法第十五條所謂就執行標的有足以排除
          強制執行之權利，係指對執行標的物有所有權、典權
          、質權或留置權存在情形之一者，占有僅為對物有事
          實上之管領力而已，自不包含在內，亦難認占有有排
          除強制執行之權利。」（最高法院51年台上字第345
          號判例暨70年台上字第3305號判決參照）。附表所示
          執行標的物之所有權人究為何人？是原告公司？或為
          訴外人樂溢公司？依原告公司提出之110年4月20日民
          事補充理由㈡狀，不僅主張「系爭太陽能發電設備系
          統之所有權並非被告歐宜耳公司所有」，更進而主張
          「系爭太陽能發電設備系統己經點交（按：存疑？）
          並驗收業主即原告公司」云云。唯依原告公司提出之
          原證九即臺灣臺北地方法院110年度建字第41號民事
          判決所示，係訴外人樂溢公司請求本案被告（亦同為
          前開案號之被告）「歐宜耳科技事業有限公 司將該
          判決附件所示之文件申請人更名為訴外人樂溢綠能有
          限公司，並將專案契約書於民國107年5月8日向經濟
          部能源局申請之設備登記辦理移轉設備登記予訴外人
          樂溢綠能有限公司」云云。換言之，在臺灣臺北地方
          法院110年度建字第41號民事判決乙案，主張對本案
          如表所示執行標的物有所有權之人似為訴外人樂溢公
          司，並非由本案之原告公司在該案中主張其為所有權
          人（按：至於附表所示執行標的物已再本院強制執行
          中，臺北地院是否還能逕為該案這樣之判決？被告質
          疑之，詳後述！）。如果該案確定訴外人樂溢公司是
          所有權人，原告公司即非所有權人，據此提出本案第
          三人異議之訴即無理由！
　　　　②原告公司又依據原證八即中華電信公司之發電設備驗
          收查驗單及驗收簽報單主張：「系爭太陽能發電設備
          系統在107年3月23日完工，繼而在7日後即107年3月3
          0日驗收合格，既然系爭太陽能發電設備系統己經點
          交並驗收給業主即原告公司，則權利義務即屬原告公
          司」云云。唯，縱使原證八即中華電信公司之發電設
          備驗收查驗單及驗收簽報單，足以證明原告公司參與
          驗收且合格，並不當然竟謂系爭太陽能發電設備系統
          已經點交給原告公司占有中，更不當然意謂參與驗收
          之原告公司即為所有權人，否則訴外人樂溢公司何須
          另案於臺北地院提起民事案件請求本案被告歐宜耳公
          司應將該案判決附件所示之文件申請人更名為訴外人
          樂溢公司，並將專案契約書（即原證3之系爭106年專
          案契約）於107年5月8日向經濟部能源局申請之設備
          登記辦理移轉設備登記予訴外人樂溢公司？顯然系爭
          太陽能發電設備系統僅是由原告公司參與驗收且合格
          ，無從證明點交給原告公司，更尚未由原告公司占有
          中，退萬步而言，縱使原告公司驗收且占有中亦未必
          是系爭太陽能發電設備系統之所有權人！（最高法院
          70年台上字第3305號判決參照）。
　　　　③細繹臺北地院110年度建字第41號民事判決主文，該案
          性質上應屬給付之訴。再觀諸該案判決理由三所載，
          係認定被告歐宜耳公司違反該案兩造所訂契約（即原
          證3之系爭106年專案契約）第4條第7項之約定（即應
          以該案原告樂溢公司之名義申請相關文件），卻逕以
          「被告歐宜耳公司」之名義申請並取得相關文件並向
          經濟部能源局申請為設備登記之名義人。換言之，被
          告歐宜耳公司在該案中係應為而不為，即因債務不履
          行而成為該案被告。既是債務不履行，在被告歐宜耳
          公司履行其應為之債務前，被告歐宜耳公司仍為系爭
          太陽能發電設備系統之所有權人，而該案原告樂溢公
          司充其量僅是債權人而已，並非系爭太陽能發電設備
          系統之所有權人。
　　　⒋何況系爭太陽能發電設備系統業經本院執行處（庚股）
        以被證二即109年8月21日以彰院曜109司執庚30506字第
        1094001392號函查封登記，並禁止債務人（即被告歐宜
        耳公司）移轉設定動產擔保交易，或為其他權利登記在
        案。訴外人樂溢公司則係於109年10月7日向臺北地院提
        起110年度建字第41號民事訴送，並於110年3月30日取
        得該案一審判決。料想，訴外人樂溢公司委任本案同一
        訴訟代理人「張祐豪律師」處理時，在該案審理中，對
        該案法院隱瞞本案系爭太陽能發電設備系統業經本院查
        封並強制執行之事實，否則該案應係變更訴之聲明為損
        害賠償債權才是正辦。又不清楚原告與中華電信簽訂之
        原證1即系爭工程契約、中華電信公司與樂溢公司簽訂
        之原證2即系爭107年專案契約等性質，太複雜無法定性
        ，由法院認定等語。並聲明：①原告之訴駁回。②訴訟費
        用由原告負擔。
　　㈡被告歐宜耳科技事業有限公司部分：未於言詞辯論期日到
      庭陳述，亦未提出書狀表示意見。
  兩造不爭執事項：
　　㈠原告公司於訴外人洪福興所有坐落彰化縣○○段00○00地號土
      地及同地段29建號建物屋頂上，欲建置太陽能發電系統，
      遂於106年11月15日與訴外人中華電信公司，就「專案名
      稱：紹恩股份有限公司－彰化芳苑洪福興420.375KWp太陽
      光電發電系統建置工程」（下稱系爭工程）簽訂「太陽能
      發電系統建置工程契約書」，由中華電信交付420.375KWp
      太陽光電發電電能系統設備，及承攬太陽能發電系統工程
      （包含系統規畫設計、施工、取得台電核發之並聯試運轉
      通知函）；嗣中華電信於107年1月9日與樂溢公司，簽立
      專案編號：3CI070006H號專案契約書（下稱系爭107年專
      案契約），約定上開「彰化芳苑洪福興420.375KWp太陽光
      電發電系統建置工程」由樂溢公司交付420.375KWp太陽光
      電發電電能系統設備，及承攬太陽能發電系統工程（包含
      系統規畫設計、施工、取得台電核發之並聯試運轉通知函
      及經濟部能源局再生能源發電設備登記函，與五年之保固
      服務）；後樂溢公司於106年11月20日與被告歐宜耳公司
      簽訂「彰化芳苑洪福興420.375KWp太陽光電發電系統建置
      工程設備採購」專案契約書（下稱系爭106年專案契約）
      ，約定由被告歐宜耳提供太陽光電設備。
　　㈡原告公司於107年1月18日與前項土地及建物所有人洪福興
      ，簽訂租賃契約書，並經臺灣雲林地方法院所屬民間公證
      人林洸鍇以壹佰零柒年度雲院民公鍇字第45號公證在案；
      嗣於107年3月8日再與前項土地及建物所有人洪福興，簽
      訂補充契約書，並經臺灣雲林地方法院所屬民間公證人林
      洸鍇以壹佰零柒年度雲院民公鍇字第170號公證在案。
　　㈢被告松怡公司於109年7月7日持臺灣臺北地方法院（下稱臺
      北地院）核發之108年度司促字第22066號支付命令及確定
      證明書，聲請本院執行處就被告歐宜耳公司名下如附表所
      示執行標的物為執行，本院執行處以109年度司執字第305
      06號受理在案；原告公司於109年11月17日持臺北地院核
      發之109年度司促字第13075號支付命令及確定證明書，就
      被告歐宜耳公司名下如附表所示執行標的物聲明參與分配
      ，本院執行處以109年度司執字第53872號受理在案，並將
      該案併入前開109年度司執字第30506號；本院執行處109
      年度司執字第30506號對上開執行標的物於109年12月16日
      進行第一次公開拍賣，惟無人參與競標，而由原告公司於
      同日聲明以1300萬元承受，並聲請以債權抵繳。
　　㈣訴外人綠溢公司為原告於110年間對被告歐宜耳公司就兩造
      簽訂之系爭106年專案契約，向臺北地院提起請求履行契
      約等訴訟，臺北地院以110年度建字第41號判決：「被告
      （即歐宜耳公司）應將如附表所示之文件申請人更名為原
      告。被告應將兩造間「紹恩股份有限公司彰化洪福興420
      .375kwp太陽光電發電系統建置工程」專案契約書於民國
      一百零七年五月八日向經濟部能源局申請之設備登記(同
      意備查編號:105PV2250)辦理移轉設備登記予原告。訴訟
      費用由被告負擔。原告假執行之聲請駁回。」等情，並
      已確定。
　本院得心證之理由：
　　㈠「第三人就執行標的物有足以排除強制執行之權利者，得
      於強制執行程序終結前，向執行法院對債權人提起異議之
      訴。如債務人亦否認其權利時，並得以債務人為被告」，
      強制執行法第15條定有明文。又「第三人主張就執行標的
      物，有足以排除強制執行之權利，提起異議之訴時，執行
      程序尚未終結，而在訴訟進行中執行程序已終結者，如該
      第三人未依民事訴訟法第二百五十六條第三款、第四百四
      十三條第一項之規定，以他項聲明代最初之聲明，自不能
      不將其訴駁回」，最高法院著有26年渝上字第823號判例
      要旨亦可參照。查原告以其對於本院109年度司執字第305
      06號強制執行案件如附表所示之執行標的有所有權存在為
      由，提起本件訴訟請求撤銷系爭強制執行程序，惟該執行
      事件之執行標的業於109年12月16日進行拍賣，並由原告
      公司於同日以債權聲明承受在案，則該拍賣程序業已終結
      等情，業經本院依職權調取上開強制執行卷宗審認無誤，
      是系爭強制執行事件就拍定以前之執行程序，於本件言詞
      辯論終結前已經終結，則已終結之執行程序顯無法撤銷，
      原告迄至本件言詞辯論終結前，未以他項聲明代最初之聲
      明，依上開說明，原告請求撤銷系爭強制執行程序，即已
      屬無據。
　　㈡又按強制執行法第15條規定，第三人就執行標的物有足以
      排除強制執行之權利者，得於強制執行程序終結前，向執
      行法院對債權人提起異議之訴。如債務人亦否認其權利時
      ，並得以債務人為被告。經查，本件被告歐宜耳公司於系
      爭強制執行事件中未曾否認原告之債權，此經調取該強制
      執行卷宗核閱無訛，且被告歐宜耳公司於本件訴訟程序中
      從未於言詞辯論期日到場，亦未提出任何書狀否認原告主
      張之權利，依上開說明，原告將債務人即被告歐宜耳公司
      併列為本件異議之訴之被告，自有未合。
　綜上，原告本於強制執行法第15條之規定，提起本件第三人
　　異議之訴，求為命將本院109年度司執字第30506號強制執行
    事件就附表所示動產所為之執行程序予以撤銷，為無理由，
    不應准許，應予駁回。
  結論：本件原告之訴為無理由，依民事訴訟法第78條，判決
    如主文。　
中　　華　　民　　國　　110 　年　　8 　　月　　12　　日
                  民事第三庭    法　官　黃倩玲
以上正本係照原本作成。
如對判決上訴，應於判決送達後20日內向本院提出上訴狀。如委
任律師提起上訴者，應一併繳納上訴審裁判費。
中　　華　　民　　國　　110 　年　　8 　　月　　12　　日
                                書記官　蔡政軒
附表：本院執行處109年度司執字第30506號之執行標的
編號 物品名稱 數量 單位 物品所在 備註  １ 友達太陽能模組（TUV認證）_295_W單晶矽 1425 片 彰化縣○○鄉○○路○○段000巷000號 A區：296片 B區：296片 C區：234片 D區：53片 E區：312片 F區：234片  ２ 太陽能板支架/熱浸鍍鋅C型鋼＋方型鋼 420.375 KW 彰化縣○○鄉○○路○○段000巷000號 ★支架不包含屋頂下之建物支架 A區 B區 C區 D區 E區 F區  ３ 台達電變流器_30_KW 14 台 彰化縣○○鄉○○路○○段000巷000號 A區：3台 B區：3台 C區：2台 E區：3台 F區：2台  ４ DC配電箱（含隔離保護元件） 1 式 彰化縣○○鄉○○路○○段000巷000號   ５ AC併聯開關箱（AC配線＋錶箱） 1 式 彰化縣○○鄉○○路○○段000巷000號 1式2台  ６ 管線配置/DC耐候線（含線槽） 420.375 KW 彰化縣○○鄉○○路○○段000巷000號 A區 B區 C區 D區 E區 F區